臺灣士林地方法院刑事裁定
111年度撤緩字第88號
聲  請  人  臺灣士林地方檢察署檢察官
受  刑  人  許安安



上列聲請人因受刑人即被告犯詐欺案件（本院108 年度審簡字第
343 號），聲請撤銷緩刑之宣告（111 年度執聲字第434號），
本院裁定如下：
    主  文
許安安之緩刑宣告撤銷。
    理  由
一、聲請意旨略以：受刑人許安安因犯詐欺案件，經本院於民國
    108 年7 月10日以108 年度審簡字第343 號判決判處有期徒
    刑4 月，緩刑3 年，於108年8 月3日確定在案。查受刑人於
    緩刑期內未依判決所示支付告訴人呂劍逢新臺幣（下同）40
    萬元，經電詢告訴人（已歿）之子呂學文稱受刑人不僅未給
    付，且溝通無效，希望能撤銷受刑人緩刑之宣告，經臺灣士
    林地方檢察署檢察官傳喚受刑人到署陳述，亦表明未給付完
    畢，足認原宣告之緩刑難收其預期效果。核受刑人所為，已
    合於刑法第75條之1 第1 項第4 款所定撤銷緩刑宣告之原因
    ，爰依刑事訴訟法第476 條規定聲請撤銷緩刑等語。
二、按緩刑之宣告，而有違反刑法第74條第2 項第1 款至第8 款
    所定負擔情節重大者，足認原宣告之緩刑難收其預期效果，
    而有執行刑罰之必要者，得撤銷其宣告，刑法第75條之1 第
    1 項第4 款亦有明文規定。且依該條款之立法理由：修正條
    文第74條第2 項增列法院於緩刑期間內，得命犯罪行為人於
    緩刑期內應遵守之事項（例如向被害人支付相當數額、向公
    庫支付一定之金額、接受精神、心理輔導、提供義務勞務或
    其他為預防再犯之事項），明定違反該條所定事項情節重大
    者，得撤銷其緩刑宣告，以期週延。至於所謂「情節重大」
    ，係指：受判決人顯有履行負擔之可能，而隱匿或處分其財
    產、故意不履行、無正當事由拒絕履行或顯有逃匿之虞等情
    事而言；本條採用裁量撤銷主義，賦與法院撤銷與否之權限
    ，特於第1 項規定實質要件為「足認原宣告之緩刑難收其預
    期效果，而有執行刑罰之必要」，供作審認之標準。準此，
    受刑人縱有違反緩刑期內應遵守之事項，仍需違反「情節重
    大」，且足認原宣告之緩刑難收其預期效果，而有執行刑罰
    之必要者，始得撤銷其緩刑宣告。
三、經查：
  ㈠按緩刑之宣告應撤銷，由受刑人所在地或其最後住所地之地
    方法院檢察官聲請該法院裁定之，刑事訴訟法第476 條定有
    明文。而本件受刑人住所地為新北市○○區○○路0段000○0號，
    有受刑人之個人基本資料查詢結果在卷可稽，是本院就本案
    有管轄權，合先敘明。
  ㈡受刑人前因詐欺案件，經本院於108年7月10日以108年度審簡
    字第343號判決判處有期徒刑4月，緩刑3年，並應依該判決
    如附表二所示之內容即應給付告訴人呂劍逢40萬元，自
　　108年7月30日起至全數清償日為止，按月於每月30日前分期
    給付15,000元，於108年8月3日確定在案，緩刑期間為108年
    8月3日至111年8月2日，遵守或履約期間為108年8月3日至
　　110年10月2日等情，有上開判決書、臺灣高等法院被告前案
    紀錄表在卷可稽。
  ㈢而受刑人於受前案緩刑之宣告後，徵諸前案確定判決所附之
    緩刑條件，受刑人原應給付告訴人40萬元，然受刑人迄今僅
    向告訴人給付6 萬8,000元，受刑人所給付之金額實遠低於
    其原應履行之金額，履行率僅約17％，足認受刑人確未按期
    給付金額。且受刑人對其尚未給付之賠償款項，於111年6月
    10日至臺灣士林地方檢察署陳稱：我從108年7月29日到110
    年8月16日共匯了6萬8,000元，因為疫情關係沒辦法工作，
    所以都陸續匯，到現在都還沒匯完等語，此有臺灣士林地方
    檢察署執行筆錄在卷足憑；又受刑人對其尚未給付之賠償款
    項，仍表示現階段仍無能力履行等語，此亦有本院公務電話
    紀錄可佐，本院衡酌受刑人之緩刑期間即將屆至，受刑人迄
    今所賠償告訴人之款項總額，尚未及所應履行負擔總金額之
    五分之一，以受刑人還款之比例及現無具體還款計畫之情狀
    ，實已無從期待受刑人日後將依上開緩刑負擔履行，且受刑
    人自本案於108年8月3日確定後至110年8月16日之2年期間，
    本應匯款24期（每期1萬5,000元），然其僅匯款不到4期之
    金額，且在108年間臺灣尚未受疫情影響，受刑人依前開緩
    刑條件即應履行5期，惟受刑人並未依緩刑條件履行，是難
    認其履行率甚低均可歸咎於疫情，諸此足證受刑人無故不履
    行緩刑負擔，難認有履行緩刑負擔之真意，是其違反緩刑負
    擔之情節重大，足認原宣告之緩刑已難收其預期效果，而有
    執行刑罰之必要。
　㈣綜核上情，足認受刑人違反前案確定判決所定上開負擔情節
    重大，與緩刑制度係為促使惡性輕微之被告或偶發犯、初犯
    改過自新之目的不符，前案確定判決宣告之緩刑已難收其預
    期之效果，而確有執行刑罰之必要。聲請人聲請撤銷受刑人
    前揭緩刑之宣告，為有理由，應予准許。
據上論斷，依刑事訴訟法第476 條，刑法第75條之1 第1 項第4
款，裁定如主文。　　
中　　華　　民　　國　　111 　年　　6 　　月　　21　　日
              刑事第七庭　　法  官  陳孟皇
以上正本證明與原本無異。
如不服本裁定應於送達後5日內向本院提出抗告狀。
因疫情而遲誤不變期間，得向法院聲請回復原狀。
                            書記官  張嫚凌
中　　華　　民　　國　　111 　年　　6 　　月　　23　　日